【裁判字號】    97,上易,479
【裁判日期】    970408
【裁判案由】    詐欺等
【裁判全文】
臺灣高等法院臺中分院刑事判決         97年度上易字第479號
上  訴  人  臺灣彰化地方法院檢察署檢察官
被      告  丑○○
                    現於臺灣彰化監獄執行中
上列上訴人因被告犯竊盜等案件，不服臺灣彰化地方法院96年度
易字第1905號中華民國97年1月23日第一審判決（起訴案號：臺
灣彰化地方法院檢察署96年度偵字第9178、10022、10850號），
提起上訴，本院判決如下：
    主  文
原判決撤銷。
丑○○所犯如附表編號壹至編號壹拾貳所示之罪，有期徒刑部分
，各處如附表編號壹至編號壹拾貳之主文欄所示之刑；又附表編
號貳至編號壹拾貳之竊盜各罪，並均諭知於刑之執行前，令入勞
動場所強制工作參年。有期徒刑部分，應執行有期徒刑貳年。
    事  實
一、丑○○曾於民國95年間，因竊盜案件，經原審以95年度易字
    第369號刑事判決判處有期徒刑8月確定；另因違反毒品危害
    防制條例案件，經原審以95年度訴字第509號刑事判決判處
    有期徒刑7月確定，上開2罪，經聲請原審裁定應執行有期徒
    刑1 年2月確定後，經移送執行，於96年5月2日因縮短刑期
    執行完畢。
  (一)其於96年8 月初之某日適見某報紙夾報廣告刊登收購帳戶廣
    告，雖預見提供自己帳戶存摺、金融卡、密碼及印章，供真
    實姓名、年籍均不詳之成年男子使用，可能為該真實姓名、
    年籍均不詳之成年男子供作犯詐欺取財罪所用之物，竟不違
    背其本意，仍基於幫助該真實姓名、年籍均不詳之成年男子
    犯詐欺取財罪之未必故意，將其前於92年5 月5 日向中華郵
    政股份有限公司溪州郵局（96年2 月9 日更名為臺灣郵政股
    份有限公司；下稱溪州郵局），申辦之局號0000000 號、帳
    號0000000 號帳戶存摺、金融卡及密碼、印章，於96年8 月
    下旬某日起至96年8 月30日前之某日，以電話聯絡該真實姓
    名、年籍均不詳之成年男子，在設於彰化縣溪州鄉之溪州郵
    局前，以新臺幣（下同）3 千元代價，提供予該真實姓名、
    年籍均不詳之成年男子使用。嗣該取得上開存摺、金融卡、
    密碼及印章之該真實姓名、年籍均不詳之成年男子，與真實
    姓名、年籍均不詳之自稱「中華電信公司客服中心人員」之
    成年女子，共同基於意圖為自己不法所有之犯意聯絡，於96
    年8 月30日上午10時許，由該自稱「中華電信公司客服中心
    人員」之成年女子，以電話聯絡之方式向乙○○佯稱，因乙○○申請之行動電話門號0911—156974號未繳納使用費，且
    該門號涉及非法洗錢案件，經檢察官凍結乙○○帳戶內之存
    款，需先將乙○○帳戶內所有存款轉匯至檢察官指定之前開
    丑○○之溪州郵局帳戶內，接受檢察官之控管，方得繼續使
    用帳戶內之存款云云，乙○○不知有詐，誤信為真而陷於錯
    誤，至郵局填寫匯款單欲匯款之際，因該自稱「中華電信公
    司客服中心人員」之成年女子不斷撥打電話催促乙○○匯款
    ，遭乙○○識破而未得逞。嗣經乙○○報警，並為避免上揭
    詐騙集團成員使用上開帳戶繼續詐騙，而於96年8 月30日下
    午2 時46分，匯款1 元至上開丑○○之溪州郵局帳戶後，隨
    即通報警方凍結該帳戶，嗣經警方尋線查獲，始知悉上情。
  (二)又本件被告丑○○於前因上開竊盜、施用毒品案入監服刑，
    甫於96年5月2日縮短刑期執行完畢。詎丑○○自出監後不久
    ，即96年7月間起，至同年11月間止，除犯本件下述11次之
    竊盜罪外，又另再犯多次之竊盜犯行，亦經分別起訴判刑在
    案（詳如後述理由四），其有反覆實施竊盜犯罪之習慣，而
    其另11次各別基於意圖為自己不法所有之犯意，分別於下列
    時、地為竊盜犯行：
    1.於96年8 月23日下午1 時許，騎乘機車途經位於彰化縣北
      斗鎮○○路○段171 號旁農地之馬達間（起訴書誤載為農
      舍），適見己○○所有之農用馬達1 個（價值約7,500 元
      ）置於該處，竟徒手竊取該農用馬達得手後，並搬運至機
      車上載往設於彰化縣田中鎮○○路○段489 之7 號「新元
      盛資源回收場」，將上揭農用馬達變賣與不知情之「新元
      盛資源回收場」負責人黃正波，適經警方至該回收場執行
      查贓勤務而循線查獲。
    2.於96年10月30日上午11時許，騎乘機車途經彰化縣田中鎮
      濁水溪河床公地三塊段非住宅之農舍旁，適見癸○所有農
      用搬運車置於該處，竟徒手竊取該農用搬運車上之電池1
      個（價值約3,000 元），得手後變賣得款花用完畢。
    3.於96年11月11日下午6 時許，騎乘機車途經彰化縣二水鄉
      ○○村○○路○段661 號處，適見辛○○所有設置於屋外
      之瓦斯熱水器1 個（價值約3,000 元），竟徒手竊取該瓦
      斯熱水器，得手後變賣得款花用完畢。
    4.於96年11月14日上午11時許，途經位於彰化縣田中鎮○○
      路○段即田中鎮○○段第290 之6 地號非住宅之農豬舍處
      ，適見壬○所有之電動馬達1 個（價值約3,000 元）及不
      銹鋼飼料槽1 個（價值約1,000 元）置於該處，而徒手竊
      取上揭電動馬達及不銹鋼飼料槽各1 個，得手後變賣得款
      花用完畢。
    5.於96年11月14日中午12時許，騎乘機車途經彰化縣田中鎮
      ○○路○段435 巷80弄99號旁之農豬舍處，適見丙○○所
      有之電動馬達1 個（價值約2,500 元）置於該處，竟徒手
      竊取該電動馬達，得手後變賣得款花用完畢。
    6.於96年11月15日上午11時許，途經彰化縣田中鎮濁水溪河
      床公地三塊段非住宅之農舍處，適見寅○○所有之農藥噴
      霧器1 個（價值約10,000元）置於該處，竟徒手竊取該農
      藥噴霧器，得手後變賣得款花用完畢。
    7.於96年11月17日下午1 時許，騎乘機車途經彰化縣田中鎮
      濁水溪河床公地三塊段非住宅之農舍內，適見子○○所有
      之鋼筋鐵條1 批（價值約1,000 元）置於該處，竟徒手竊
      取該鋼筋鐵條，得手後變賣得款花用完畢。
    8.於96年11月18日上午10時許，騎乘機車途經彰化縣田中鎮
      濁水溪河床公地三塊段非住宅之農舍處，適見卯○○所有
      之農藥噴霧器1 個（價值約1,600 元）置於該處，竟徒手
      竊取該農藥噴霧器，得手後變賣得款花用完畢。
    9.於96年11月19日下午4 時許，騎乘機車途經彰化縣田中鎮
      ○○路○段438 巷內貨櫃屋旁，適見丁○○所有之電動馬
      達1 個（價值約1,000 元）置於該處，竟徒手竊取該電動
      馬達，得手後變賣得款花用完畢。
    10.於96年11月21日下午6 時許，騎乘機車途經彰化縣二水鄉
      ○○村○○路○段263 巷28號旁，適見戊○○所有之電動
      馬達1 個（價值約1,000 元）置於屋外處，竟徒手竊取該
      電動馬達，得手後變賣得款花用完畢。
    11.於96年11月22日夜間9 時許，騎乘機車至庚○○位於彰化
      縣田中鎮○○路○段1149巷25號住宅前，適見該處大門未
      鎖，即侵入該屋內，徒手竊取庚○○所有之不鏽鋼鐵門1
      個（價值約3,000 元）、電池1 個（價值約2,000 元）、
      吉他1 個（價值約500 元）得手後，以車牌號碼YHT —
      477號重型機車載運上揭不鏽鋼鐵門、電池、吉他等物品
      離去。嗣經警方於同日晚上9時10分，在彰化縣二水鎮○○路與南通路交岔路口處，因見其形跡可疑，盤檢而查獲
      犯罪事實欄一(二)11.部分；另丑○○於於96年11月23日犯罪
      未發覺前，主動向該管公務員之員警自首前開犯罪事實欄
      一(二)2.至10.所示之竊盜犯行，而接受裁判。
二、案經乙○○、癸○、辛○○、壬○、丙○○、寅○○、子○○、卯○○、丁○○、戊○○、庚○○分別訴由彰化縣警察
    局田中、北斗分局報請臺灣彰化地方法院檢察署檢察官偵查
    起訴。
    理  由
一、上揭犯罪事實，業據被告於原審及本院審理中坦承不諱，核
    與證人即被害人乙○○、己○○、癸○、辛○○、壬○、丙○○、寅○○、子○○、卯○○、丁○○、戊○○、庚○○
    ；證人即新元盛資源回收場負責人黃正波分別於警詢中陳述
    內容相符（參見彰化縣警察局北斗分局北警分偵字第096001
    5684號警卷第4頁至第5頁、田中分局田警分偵字第09600142
    36號警卷第3頁至第5頁、田中分局田警分偵字第0960017564
    號警卷第17頁至第46頁），復有郵政國內匯款執據影本1紙
    、臺灣郵政股份有限公司彰化郵局96年9月12日彰營字第096
    0101531號函檢附之客戶基本資料及客戶歷史交易清單各1份
    、受理刑事案件報案三聯單1紙（參見彰化縣警察局北斗分
    局北警分偵字第0960015684號警卷第7頁至第17頁）；舊貨
    資源回收業者收受物品登記簿影本1紙、現場照片6張（參見
    彰化縣警察局田中分局田警分偵字第0960014236號警卷第6
    頁至第9頁）；案發現場查獲照片共計11張、贓物認領保管
    單及車籍查詢基本資料各1紙（參見彰化縣警察局田中分局
    田警分偵字第0960017564號警卷第47頁至第54頁）附卷可佐
    ，核屬相符。另按金融帳戶為個人之理財工具，一般民眾皆
    可以存入最低開戶金額之方式自由申請開設金融帳戶，並無
    任何特殊之限制，且得同時在不同金融機構申請多數存款帳
    戶使用，並無借用他人帳戶使用之必要。而金融存款帳戶，
    悠關存戶個人財產權益之保障，專屬性甚高，衡諸常理，若
    非與本人有密切關係者，不可能交付個人帳戶存摺及金融卡
    、印章，縱有交付個人帳戶予他人使用之特殊情形，亦必會
    先行瞭解他人使用帳戶之目的始行提供。況以電話通知個人
    資料外洩或其他類似之不法詐騙份子，經常利用他人存款帳
    戶、提款卡以遂行詐欺取財犯行，類此案件在社會上層出不
    窮，亦屢經報章雜誌及其他新聞媒體再三披露，避免此等專
    屬性高之物品，經不明人士利用為與財產有關之犯罪工具，
    亦為一般人生活認知所應有之認識。被告既能填載申請書向
    溪州郵局申請帳戶並領取金融卡，且對於警詢、偵訊及本院
    審理中所詢問之問題均能理解陳述，此有警詢、偵訊及本院
    審判筆錄各1份在卷可查，是被告應是有相當智識及社會經
    驗之人，被告將其所有之郵局帳戶存摺、金融卡及密碼、印
    章交付予該真實姓名、年籍均不詳之成年男子使用等情，縱
    無證據證明被告明知該真實姓名、年籍均不詳之成年男子之
    犯罪態樣，然就該真實姓名、年籍均不詳之成年男子嗣後將
    被告交付之帳戶存摺供詐欺取財之用，顯不違反被告本意，
    被告自有幫助上揭真實姓名、年籍均不詳之人詐欺取財之未
    必故意。從而，被告上揭自白核與前揭事證相符，應可採信
    ，本案罪證明確，被告上揭犯行，均各堪認定。
二、另查：
  (一)按刑法關於正犯、從犯之區別，本院所採見解，係以其主觀
    之犯意及客觀之犯行為標準，凡以自己犯罪之意思而參與犯
    罪，無論其所參與者是否犯罪構成要件之行為，皆為正犯，
    其以幫助他人犯罪之意思而參與犯罪，其所參與者，苟係犯
    罪構成要件之行為，亦為正犯，必以幫助他人犯罪之意思而
    參與犯罪，其所參與者又為犯罪構成要件以外之行為，始為
    從犯（最高法院25年上字第2253號判例要旨參照）；又按上
    訴人提出偽契，對於他人所有之山場杉木，訴請判令歸其所
    有，即係向法院施用詐術，使將第3 人之物交付於己，雖其
    結果敗訴，仍於行使偽造私文書罪外，成立詐欺未遂罪名（
    最高法院28年上字第3912號判例要旨參照）；另按刑法第33
    9 條之詐欺罪，其成立固均以行為人有施用詐術之行為為必
    要，然所謂詐術行為，不以積極之語言、文字、肢體、舉動
    或兼有之綜合表態等為限，其因消極之隱瞞行為，致使被害
    人陷於錯誤，亦包括在內。又是否為詐術行為，是否已手
    於詐術行為，應從相關行為整體觀察，至有無實際獲取財物
    或不正利益，係既、未遂問題，與是否成立詐欺罪無涉，若
    行為人有不法所有之意圖，而故意隱瞞部分事實，致使被害
    人誤信第3 人為財物或不正利益之受益人，行為人則於相關
    行為過程中伺機或其後截取該財物或不正利益，該消極的隱
    瞞行為，自屬詐術行為之一種（最高法院刑事90年度臺上字
    第7781號判決要旨參照）。是行為人只要著手以詐財為目的
    之施詐行為，即可成立詐欺罪之未遂犯，至於被害人是否因
    行為人之施詐行為而陷於錯誤，則不影響詐欺罪未遂犯之成
    立。經查：
    1.上揭該收受存摺等物之真實姓名、年籍均不詳之成年男子
      與真實姓名、年籍均不詳之自稱「中華電信公司客服中心
      人員」之成年女子，共同基於意圖為自己不法所有之犯意
      聯絡，以電話聯絡之方式向被害人乙○○佯稱，因行動電
      話門號未繳納使用費，且該門號涉及非法洗錢案件，經檢
      察官凍結被害人乙○○帳戶內之存款，需先將帳戶內所有
      存款轉匯至檢察官指定之前開被告之郵局帳戶內，方得繼
      續使用帳戶內之存款云云，已達施詐之著手程度，受詐騙
      人乙○○因隨即發現事屬子虛，致未陷於錯誤而未匯款，
      被害人乙○○雖事後匯款1 元與詐騙集團，然純為報警據
      為憑證所用，已據被害人乙○○於警詢中陳明，有被害人
      乙○○之警詢筆錄1 份在卷可稽，故上揭真實姓名、年籍
      均不詳之人所為，均係犯刑法第339 條第3 項、第1 項之
      詐欺取財未遂罪。上揭真實姓名、年籍均不詳之人等間，
      就前揭詐欺取財未遂犯行，顯有犯意聯絡及行為分擔，應
      成立共同正犯。
    2.被告基於幫助詐欺取財犯意，提供上開帳戶存摺、金融卡
      及密碼、印章予上揭真實姓名、年籍均不詳之人，意圖為
      自己不法之所有，已達向被害人乙○○施詐之著手程度，
      並無證據證明被告有參與詐欺取財犯行之構成要件行為，
      是被告顯係以幫助他人為詐欺取財犯罪之意思，其所參與
      者僅係提供前開存摺、金融卡、密碼及印章等資料，亦即
      參與犯罪構成要件以外之行為，依前開說明，被告提供帳
      戶幫助上揭真實姓名、年籍均不詳之人，共同向被害人乙○○詐欺取財，且上揭真實姓名、年籍均不詳之人既已成
      罪，已如前述，被告對上揭真實姓名、年籍均不詳之人提
      供帳戶，應成立幫助犯，自應論以被告幫助共同詐欺取財
      未遂罪。
  (二)按刑法第321 條第1 項第1 款之夜間侵入住宅竊盜罪，其所
    謂「住宅」，乃指人類日常居住之場所而言（最高法院76年
    臺上字第2972號判例要旨參照）；又該住宅固不必行竊時有
    人在內，但須已有人實際遷入居住為條件（最高法院76年度
    臺上字第3757號判決要旨參照）。是被告於夜間進入前揭犯
    罪事實欄一(二)11.所示之住宅行竊等情，業經證人即庚○○於
    警詢中證述明確，應構成夜間侵入住宅竊盜罪。
  (三)另按刑法上竊盜罪既遂未遂區分之標準，係採權力支配說，
    即行為人將竊盜之客體，移入一己實力支配之下者為既遂，
    若著手於竊盜，而尚未脫離他人之持有，或未移入一己實力
    支配之下者，則為未遂（最高法院84年度臺上字第2256號判
    決要旨參照），被告就犯罪事實欄一(二)部分，均已將竊盜之
    客體移入一己實力支配之下，應屬普通竊盜或加重竊盜既遂
    。
三、核被告就犯罪事實欄一(一)部分，係犯刑法第30條第1 項前段
    、刑法第339 條第3 項、第1 項之幫助詐欺取財未遂罪；就
    犯罪事實欄一(二)1.至10.部分所為竊盜行為，均係犯刑法第32
    0 條第1 項之普通竊盜既遂罪；就犯罪事實欄一(二)11.部分所
    為竊盜行為，係犯刑法第321 條第1 項第1 款之加重竊盜既
    遂罪。被告所犯上開12罪，犯意各別，行為互異，應分論併
    罰。被告幫助他人犯刑法第339 條第3 項、第1 項之幫助詐
    欺取財罪，且屬未遂，已如前述，爰依刑法第25條第2 項、
    第30條第2 項之規定減輕其刑，並依法遞減之。按犯人在犯
    罪未發覺之前，向檢察官或司法警察官告知其犯罪，而不逃
    避接受裁判，即與刑法第62條規定自首之條件相符，不以言
    明自首並願受裁判為必要，又該條所謂未發覺之罪，固非以
    有偵查犯罪權之機關或人員確知其人犯罪無誤為必要，而對
    於其發生嫌疑時，即得謂為已發覺；但此項對犯人之嫌疑，
    仍須有確切之根據得為合理之可疑者，始足當之，若單純主
    觀上之懷疑，要不得謂已發生嫌疑（最高法院85年度臺上字
    第4908號判決要旨參照）。查被告於有偵查犯罪權限之公務
    員尚未發覺其於犯罪事實一(二)2.至10.所示之竊盜犯行前，主
    動向該管公務員自首各該次竊盜犯行而接受裁判等情，此有
    被告警詢筆錄1 份附卷可參，爰各依刑法第62條前段規定減
    輕其刑。又本件被告丑○○曾於民國95年間，因竊盜案件，
    經原審以95年度易字第369號刑事判決判處有期徒刑8月確定
    ；另因違反毒品危害防制條例案件，經原審以95年度訴字第
    509號刑事判決判處有期徒刑7月確定，上開2罪，經聲請原
    審裁定應執行有期徒刑1年2月確定後，經移送執行，於96年
    5月2日因縮短刑期執行完畢等情，此有臺灣高等法院被告前
    案紀錄表、臺灣彰化地方法院檢察署刑案資料查註紀錄表各
    1份存卷可考，其於5年內故意再犯本案有期徒刑以上之12罪
    ，均應依刑法第47條第1項之規定論以累犯，各加重其刑，
    並分別就犯罪事實一(一)所示之幫助詐欺取財未遂罪部分、就
    犯罪事實一(二)2.至10.所示之普通竊盜罪部分，依法先加後減
    之。原審認被告罪證明確，予以論罪科刑，固非無見，惟查
    ，原審未審酌被告丑○○除犯本件上述竊盜罪外，又另再犯
    多次之竊盜犯行，亦經分別起訴判刑在案（詳如後述理由四
    ），足見其有反覆實施竊盜犯罪之習慣，而未宣告被告應於
    各竊盜罪所處之刑執行前，令入勞動場所施以強制工作3年
    ，尚有未洽。公訴人上訴意旨指摘及此，為有理由，原判決
    既有可議，即無可維持，自應由本院加以撤銷改判。爰審酌
    被告明知目前社會上以各種方式詐欺取財之惡質歪風猖獗，
    令人防不勝防，復加以詐財者多借用人頭帳戶致警方追緝困
    難，詐欺事件層出不窮，手法日益翻新，竟甘願淪為提供自
    己之金融帳戶，以供他人逃避犯罪之查緝，嚴重破壞社會治
    安及有礙金融交易秩序，助長犯罪歪風，並增加追緝犯罪之
    困難，且其正值青年，貪慾圖利，不思以合法正當途徑賺取
    所得，徒手竊盜上揭財物價值，以及參酌被告犯後坦承犯行
    態度尚佳，所竊物品業經部分被害人取回，對被害人所生損
    害等其他一切情狀，各量處如主文第二項所示之宣告刑，且
    有期徒刑部分並定應執行刑，以資懲儆。
四、又按竊盜犯贓物犯保安處分條例第三條第一項關於竊盜犯、
    贓物犯令入勞動場所強制工作之規定，旨在對於竊盜犯、贓
    物犯之習慣性犯者或常業性犯者（常業犯部分之規定，已於
    九十五年五月三十日公告刪除，同年七月一日施行），強制
    從事勞動，以養成正確之工作習慣及謀生觀念，使能適應社
    會生活，而達教化、治療之目的。行為人有無令入勞動場所
    強制工作之必要，應審酌其行為之常習性、嚴重性、危險性
    及對未來行為之期待性，依比例原則決定之。（最高法院95
    年台上字第6571號判決參照）本件被告丑○○於前因上開竊
    盜、施用毒品案入監服刑，甫於96年5月2日縮短刑期執行完
    畢。詎丑○○自出監後不久，即96年7月間起，至同年11月
    間止，除犯本件多次竊盜罪外，又再犯多次之竊盜犯行，復
    陸續遭起訴、判決罪刑，有臺灣彰化地方法院96年度斗簡字
    第516號判決書，及台灣彰化地方法院檢察署96年度偵字第
    10882、11088、11089號等起訴書，及本件被告丑○○前案
    資料查註紀錄表附卷可稽，顯見其並無悔過改善之意，竊盜
    犯罪頻率甚繁，並非偶然為之，而有反覆實施竊盜犯罪之習
    慣，則本院審酌其於上開竊盜案件犯罪之一切情狀，認僅處
    以有期徒刑之刑，尚不能促其警惕戒免惡習，若未令入勞動
    處所強制工作，習得勤勞刻苦之精神及謀生之技藝與能力，
    而驟然返回社會，必因無正當職業，致生不能適應而有再犯
    之可能，爰依竊盜犯贓物犯保安處分條例第3條第1項之規定
    ，宣告被告應於各竊盜罪所處之刑執行前，令入勞動場所施
    以強制工作3年，以矯正其惡習。（按對有罪之被告諭知保
    安處分者，應於判決主文內載明所犯之罪，並分別情形，記
    載其處分及期間，刑事訴訟法第309條第6款定有明文。依上
    開規定，數罪併罰之被告有宣告保安處分強制工作之必要者
    ，應於有宣告必要之各該犯罪主文內記載其處分及期間，而
    非於定應執行時，始為強制工作之諭知。又宣告多數強制工
    作，期間相同者執行其一，保安處分執行法第4條之1第1項
    第4款、第1款亦定有明文。是同一被告有宣告多數強制工作
    之情形時，應由執行檢察官依上開保安處分執行法規定擇一
    執行，並無於判決內定應執行之保安處分之必要，併為敘明
    ）
五、又被告上揭所為之犯罪時間，均係在96年4月24日以後所犯
    ，核與中華民國96年罪犯減刑條例第2條第1項之應減刑規定
    不符，自均不應予減輕其刑；另被告交付予上揭真實姓名、
    年籍均不詳之人之前開郵局存摺（含金融卡、密碼）及印章
    ，雖係被告供犯罪所用之物，然既已交付上揭真實姓名、年
    籍均不詳之人使用，且並無約定交還，已有移轉其所有權予
    上揭真實姓名、年籍均不詳之人之意，業經被告於原審審理
    中陳述明確。從而，上揭物品既非被告所有，且均非違禁物
    ，爰不另宣告沒收。又所謂幫助犯係指就他人之犯罪加以助
    力，使其易於實施之積極的或消極的行為而言。其犯罪態樣
    與實施犯罪之正犯有異，其所處罰者，乃其提供助力之行為
    本身，而非正犯實施犯罪之行為。因此幫助犯不適用責任共
    同之原則，對正犯所有供犯罪所用或因犯罪所得之物，勿庸
    併為沒收之宣告（最高法院88年度臺上字第6234號判決要旨
    參照）。是前開郵局存摺（含金融卡、密碼）及印章雖係上
    揭真實姓名、年籍均不詳之人所有供犯罪所用之物，對於幫
    助犯之被告，自毋庸宣告沒收。
據上論斷，應依刑事訴訟法第369條第1項前段、第364條、第299
條第1項前段，刑法第30條第1項前段、第2項、第339條第3項、
第1項、第320條第1項、第321條第1項第1款、第25條第2項、第
47條第1項、第62條前段、第51條第5款，刑法施行法第1條之1第
1項、第2項前段，竊盜犯贓物犯保安處分條例第3條第1項、第4
條、第5條第1項前段，判決如主文。
本案經檢察官甲○○到庭執行職務。
中    華    民    國    97    年    4     月    8     日
            刑事第二庭  審判長法  官  李  璋  鵬
                              法  官  胡  忠  文
                              法  官  蕭  錦  鍾
上列正本證明與原本無異。
不得上訴。
                              書記官  蕭  訓  慧
中    華    民    國    97    年    4     月    8     日
【附錄本案判決論罪科刑法條全文】：
中華民國刑法第320條
意圖為自己或第3 人不法之所有，而竊取他人之動產者，為竊盜
罪，處5 年以下有期徒刑、拘役或500 元以下罰金。
意圖為自己或第3 人不法之利益，而竊佔他人之不動產者，依前
項之規定處斷。
前二項之未遂犯罰之。
中華民國刑法第321條
犯竊盜罪而有左列情形之一者，處6 月以上、5 年以下有期徒刑
：
一、於夜間侵入住宅或有人居住之建築物、船艦或隱匿其內而犯
    之者。
二、毀越門扇、牆垣或其他安全設備而犯之者。
三、攜帶兇器而犯之者。
四、結夥3人以上而犯之者。
五、乘火災、水災或其他災害之際而犯之者。
六、在車站或埠頭而犯之者。
前項之未遂犯罰之。
中華民國刑法第339條
意圖為自己或第3 人不法之所有，以詐術使人將本人或第3 人之
物交付者，處5 年以下有期徒刑、拘役或科或併科1,000 元以下
罰金。
以前項方法得財產上不法之利益或使第3人得之者，亦同。
前2項之未遂犯罰之。
【附表】：
┌──┬──────────────┬─────────────────┐
│編號│   犯罪事實、時間及地點     │          主    文    欄          │
├──┼──────────────┼─────────────────┤
│1   │   犯罪事實欄一(一)所示部分   │丑○○幫助共同意圖為自己不法之所有│
│    │                            │，以詐術使人將本人之物交付，未遂，│
│    │                            │累犯，處有期徒刑月。            │
├──┼──────────────┼─────────────────┤
│2   │   犯罪事實欄一(二)1.所示部分 │丑○○竊盜，累犯，處有期徒刑肆月。│
├──┼──────────────┼─────────────────┤
│3   │   犯罪事實欄一(二)2.所示部分 │丑○○竊盜，累犯，處有期徒刑貳月。│
├──┼──────────────┼─────────────────┤
│4   │   犯罪事實欄一(二)3.所示部分 │丑○○竊盜，累犯，處有期徒刑貳月。│
├──┼──────────────┼─────────────────┤
│5   │   犯罪事實欄一(二)4.所示部分 │丑○○竊盜，累犯，處有期徒刑貳月。│
├──┼──────────────┼─────────────────┤
│6   │   犯罪事實欄一(二)5.所示部分 │丑○○竊盜，累犯，處有期徒刑貳月。│
├──┼──────────────┼─────────────────┤
│7   │   犯罪事實欄一(二)6.所示部分 │丑○○竊盜，累犯，處有期徒刑貳月。│
├──┼──────────────┼─────────────────┤
│8   │   犯罪事實欄一(二)7.所示部分 │丑○○竊盜，累犯，處有期徒刑貳月。│
├──┼──────────────┼─────────────────┤
│9   │   犯罪事實欄一(二)8.所示部分 │丑○○竊盜，累犯，處有期徒刑貳月。│
├──┼──────────────┼─────────────────┤
│10  │   犯罪事實欄一(二)9.所示部分 │丑○○竊盜，累犯，處有期徒刑貳月。│
├──┼──────────────┼─────────────────┤
│11  │   犯罪事實欄一(二)10.所示部分 │丑○○竊盜，累犯，處有期徒刑貳月。│
├──┼──────────────┼─────────────────┤
│12  │   犯罪事實欄一(二)11.所示部分 │丑○○於夜間侵入住宅竊盜，累犯，處│
│    │                            │有期徒刑捌月。                    │
└──┴──────────────┴─────────────────┘


司法院資訊處製作；財團法人民間司法改革基金會備份。
